【裁判字號】    98,消債更,706
【裁判日期】    980630
【裁判案由】    聲請更生程序
【裁判全文】
臺灣高雄地方法院民事裁定           98年度消債更字第706號
聲  請  人  甲○○
上列當事人因消費者債務清理事件聲請更生，本院裁定如下：
    主  文
聲請人甲○○自民國九十八年六月三十日下午四時起開始更生程
序。
命司法事務官進行本件更生程序。
    理  由
一、按債務人與金融機構協商成立者，不得聲請更生或清算。但
    因不可歸責於己之事由，致履行顯有重大困難者，不在此限
    ；次按法院開始更生程序之裁定，應載明其年、月、日、時
    ，並即時發生效力；又法院裁定開始更生或清算程序後，得
    命司法事務官進行更生或清算程序，消費者債務清理條例第
    151條第5項、第45條第1項、第16條第1項分別定有明文。
二、本件聲請意旨略以：聲請人有不能清償情事，於民國95年間
    提出債權人清冊，以書面向最大債權金融機構台新商業銀行
    股份有限公司（下稱台新銀行）請求共同協商，就聲請人積
    欠之信用卡、現金卡及信用貸款等債務合計新臺幣（下同）
    1,367,947元，與債權人達成合計80期、利率0％之分期還款
    協議，約定聲請人自民國95年7 月起，每月應繳金額新台幣
    （下同）17,099元。惟因聲請人前係經營咖啡店，因受景氣
    及原物料上漲影響致經營困難，不得已於96年11月結束營運
    將店面頂讓，而在無收入來源情況下，於96年12月繳交協商
    款後毀諾，而此事由非聲請人主觀惡意不履行協議，實係客
    觀上確有不可歸責於聲請人之事由，爰向本院聲請更生等語
    。
三、經查，聲請人主張之上開事實，有財產及收入狀況說明書、
    債權人清冊、協議書、無擔保債務還款計畫、財團法人金融
    聯合徵信中心當事人綜合信用報告、聲請人之95、96年度綜
    合所得稅各類所得資料清單、財產歸屬資料清單、戶籍謄本
    、小規模營業聲請人簡單損益表、營業稅繳稅證明、財政部
    台灣省南區國稅局岡山稽徵所98年4 月10日函、各類所得扣
    繳暨免扣繳憑單、協商金額繳款明細、經濟部智慧財產局商
    標資料檢索服務各1 份附卷為證，堪信為真。聲請人於97年
    雖任職於保誠人壽公司，月均收入有17,104元，然亦僅勉強
    足以清償協商款，此亦有聲請人提出之薪資轉帳存摺影本可
    查，衡情自無法苛求聲請人放棄每月基本生活需求先用以還
    債，故本件聲請人無法依協議繼續償還，實係因客觀收入不
    足所致。此外，本件又查無債務人有消費者債務清理條例第
    6 條第3項、第8條或第46條各款所定駁回更生聲請之事由存
    在，則債務人聲請更生，應屬有據，爰裁定如主文。
中    華    民    國    98    年     6    月    30  日
                  民事鳳山分庭  法      官  吳文婷
上為正本係照原本作成。
本件不得抗告。
本裁定已於98年6月30日下午4時公告。
中    華    民    國    98    年     6    月    30    日
                                書  記  官  林仕興


司法院資訊處製作；財團法人民間司法改革基金會備份。
